【裁判字號】    97,聲再,9
【裁判日期】    971231
【裁判案由】    聲請再審
【裁判全文】
臺灣桃園地方法院刑事裁定               97年度聲再字第9號
再審聲請人
即受判決人  甲○○
上列聲請人因竊盜等案件，對於本院於民國九十五年八月二十五
日九十五年度易緝字第八一號第一審確定判決，聲請再審，本院
裁定如下：
    主  文
再審之聲請駁回。
    理  由
一、聲請意旨略以：本院九十五年度易緝字第八一號判決關於犯
    罪事實要旨欄(二)之犯罪態樣及方法，係單純竊盜犯行，確不
    足為偽造文書罪處斷，合於刑事訴訟法第四百二十條第一項
    第六款所定之「輕於原判決所認罪名」；又犯罪事實要旨欄
    (二)除有「經警循線查悉上情」一語外，並未於判決內引述關
    於該事實之證據，且不得以被告自白作為有罪之唯一證據，
    是本件犯罪嫌疑尚屬無據，合於刑事訴訟法第四百二十條第
    一項第六款之「無罪」；又犯罪事實要旨欄(二)所示竊盜犯行
    ，並無證據顯示係由被告行竊，或該竊得之贓物為被告所售
    ，被告亦無簽署任何文字或符號足認係偽造私文書或行使偽
    造私文書，是原判決有「足生影響判決之待證事項未予調查
    之違法」，自有刑事訴訟法第四百二十一條之適用。綜上，
    原判決有刑事訴訟法第四百二十條第一項第六款所定之「無
    罪」或「輕於原判決罪名」，復有刑事訴訟法第四百二十一
    條規定之違誤，確有再開審判程序之必要等語。
二、按有罪之判決確定後，因發現確實之新證據，足認受有罪判
    決之人應受無罪、免訴、免刑或輕於原判決所認罪名之判決
    者，為受判決人之利益，得聲請再審，刑事訴訟法第四百二
    十條第一項第六款定有明文。而所謂「發現確實之新證據」
    ，係指該證據於事實審法院判決前業已存在，為法院、當事
    人所不知，不及調查斟酌，至其後始行發現，且就證據本身
    形式觀察，固不以絕對不須經過調查程序為條件，但必須顯
    然可認為足以動搖原有罪之確定判決，而為受判決人無罪、
    免訴、免刑或輕於原判決所認罪名之判決者為限。亦即該「
    新證據」須可認為確實具有足以動搖原確定判決，而對受判
    決人為更有利判決之「確實性」外，尚須具備該證據係在事
    實審法院於判決前已存在，因未經發現，不及調查斟酌，或
    審判時未經注意，至其後始行發現之「嶄新性」特質，二者
    均屬不可或缺，倘若未具備上開「確實性」與「嶄新性」二
    種聲請再審新證據之特性，即不能據為聲請再審之原因（最
    高法院九十年度台抗字第七一號裁定意旨參照）。又所謂「
    確實之新證據」，固非以絕對不須經過調查程序為條件，但
    必須可認為確實足以動搖原確定判決而為受判決人有利之判
    決者為限，倘受判決人因對有利之主張為原審所不採，事後
    提出證明，以圖證實在原審前所為有利之主張為真實，據以
    聲請再審，該項證據既非判決後所發見，顯難憑以聲請再審
    。且若在客觀上就其之真實性為如何，尚欠明瞭，非經相當
    之調查，不能辨其真偽，即與確實新證據之「確實」含義不
    符，自難採為聲請再審之理由（最高法院八十六年度台抗字
    第四七七號判決要旨、五十年度台抗第一○四號判例要旨、
    八十五年度台抗字第四二四號判決要旨參照）。次按不得上
    訴於第三審法院之案件，除刑事訴訟法第四百二十條規定外
    ，其經第二審確定之有罪判決，如就足生影響於判決之重要
    證據漏未審酌者，亦得為受判決人之利益，聲請再審，刑事
    訴訟法第四百二十一條定有明文。是本條所規定者須為足生
    影響於判決之重要證據，未經原確定判決審酌者，始足當之
    ，茍業經原確定判決審酌，或非足生影響於判決之重要證據
    ，均不得據以聲請再審。
三、經查：
  (一)本件聲請人所涉竊盜等案件，業經本院於九十五年八月二十
    五日，以九十五年度易緝字第八一號判決判處有期徒刑二年
    ，並於九十六年一月二十五日確定（下稱原審案件），此有
    前開本院宣示判決筆錄及臺灣高等法院被告全國前案紀錄表
    各一份在卷可稽，並經本院調取本院九十五年度易緝字第八
    一號案卷核閱屬實。
  (二)本件聲請人固以原審判決未予以記載認定犯罪事實之證據，
    是其即有刑事訴訟法第四百二十條第一項第六款之無罪或輕
    於原判決罪名之事由，而執此聲請本件再審云云，然按協商
    判決，得僅由書記官將主文、罪事實要旨及處罰條文記載於
    宣示判決筆錄以代判決書」，刑事訴訟法第四百五十五條之
    九定有明文。查聲請人原審確定判決被訴涉犯刑法第二百十
    六條、第二百一十條之行使偽造私文書罪、刑法第三百二十
    條之普通竊盜罪、刑法第三百三十九條第一項之詐欺取財罪
    、刑法第三百三十九條第三項之詐欺取財未遂罪，係由檢察
    官提起公訴及移送併辦後，聲請人於本院九十五年度易緝八
    一號案件準備程序中即坦白承認犯行，並由檢察官聲請改依
    協商程序，復經本院合議庭裁定由受命法官獨任進行協商程
    序，嗣後被告與檢察官於審判外進行協商程序，達成協商合
    意，由檢察官聲請改依協商程序而為判決，且聲請人亦當庭
    表示其係出於自由意志而與檢察官達成協商合意，有原審案
    件於九十五年八月十一日準備程序筆錄、訊問筆錄在卷可稽
    ，復經本院調取上開卷宗核閱無誤，足見聲請人就該案件所
    犯刑法第二百十六條、第二百一十條行使偽造私文書罪，係
    出於自由意志與檢察官達成協商合意，是原審除因被告於審
    理中自白，並經參酌審酌卷內供述及非供述證據，始認定被
    告確有如原審宣示判決筆錄所記載之竊盜、詐欺取財、行使
    偽造私文書及行使變造特種文書等犯行，是原審依刑事訴訟
    法第四百五十五條之九之規定，於宣示判決筆錄並無記載認
    定被告有罪之證據，實於法有據，聲請人任意執此聲請再審
    ，實有誤會之處。況聲請人僅漫指原審判決未記載認定犯罪
    事實之證據為由聲請本件再審，然其並未提出於原審法院判
    決前即已存在、且為原審法院當時所不知之足以動搖原確定
    判決之具有「確實性」及「嶄新性」之證據，資為其聲請再
    審之依據，則揆諸刑事訴訟法第四百二十條第一項第六款之
    法文意旨及前開最高法院裁判意旨，聲請人所執之上開理由
    ，與該款聲請再審事由要件迥然相異，於法不合，是聲請人
    之聲請，顯無理由，應予駁回。
四、爰依刑事訴訟法第四百三十四條第一項之規定，裁定如主文
    。
中    華    民    國    97    年    12    月    31    日
                      臺灣桃園地方法院刑事第四庭
                                法  官  陳可薇
以上正本證明與原本無異。
如不服本裁定，應於裁定送達後五日內向本院提出抗告狀。
                                書記官  賴佩霞
中    華    民    國    98    年    1     月    10    日


司法院資訊處製作；財團法人民間司法改革基金會備份。
